【裁判字號】    95,抗,655
【裁判日期】    950817
【裁判案由】    傷害等
【裁判全文】
臺灣高等法院刑事裁定                   95年度抗字第655號
抗  告  人  甲○○
上列抗告人因傷害等案件，不服臺灣士林地方法院中華民國95年
6月22日裁定（94年度易字第689號），提起抗告，本院裁定如下：
    主  文
抗告駁回。
    理  由
一、原裁定以：
（一）按上訴期間為10日，自送達判決後起算；而原審法院認為
      上訴不合法律上之程式者，應以裁定駁回之，刑事訴訟法
      第349條前段及第362條前段分別定有明文。又刑事送達文
      書，刑事訴訟法第62條規定除本章有特別規定外，準用民
      事訴訟法之規定，又民事訴訟法第139條第1項規定應送達
      人拒絕收領而無法律上之理由者，應將文書置於送達處所
      ，以為送達。次按刑事訴訟法第351條第1項規定: 「在監
      獄或看守所之被告，於上訴期間內向監所長官提出上訴書
      狀者，視為上訴期間內之上訴」，而在監所之被告，固可
      不經監所長官而提出上訴書狀（見刑事訴訟法第351條第4
      項），且該監所不在法院所在地者，得扣除在途期間，但
      如向監所長官提出上訴書狀，依刑事訴訟法第351條第1項
      規定，必在上訴期間內提出者，始視為上訴期間內之上訴
      ，若已在上訴期間內提出，縱監所人員遲誤轉送法院收文
      ，甚至遠超過規定在途期問，其上訴仍不得視為逾期，蓋
      監所與法院間無在途期間之可言。反之，如逾期始向監所
      長官提出上訴書狀，自不得視為上訴期間內之上訴，雖監
      所長官即日將上訴書狀轉送法院收文，因無扣除在途期間
      之可言，其上訴自屬已經逾期（最高法院77年第4次刑事
      庭會議決議(一)參照）。
（二）查本件上訴人即被告甲○○於收受本院94年度易字第689
      號判決書時，係在臺灣臺北監獄服刑中，而本院已依法於
      95 年3月9日囑託臺灣臺北監獄送達予上訴人收受，於同
      日因上訴人無故拒絕收領，而由臺灣臺北監獄將該判決正
      本為留置送達之處置，此有送達證書一紙在卷可稽，揆諸
      前開規定及說明，本件已於95年3月9日即合法送達予上訴
      人，上訴人之上訴期間應自判決送達之翌日起算，算至95
      年3月20日（95年3月19日為星期日，故順延一日）上訴期
      間即已屆滿，惟上訴人遲至95年6月12日始向監所提出上
      訴，有蓋於上訴狀上臺灣臺北監獄收狀登記章1枚可憑，
      是上訴人之上訴顯已逾上訴期間，不合法律上之程式，應
      予駁回。
二、抗告意旨略以：抗告人係基於下列理由拒收裁判書：(一)依刑
    事訴訟法第221條規定，判決除有特別規定外，應經當事人
    之言詞辯論為之。原審違反該規定，故裁判書之合法性，令
    人質疑。(二)原審除訴訟程序未達可判決之程度，且程序未完
    備外，尚有很多法律上理由，抗告人將在本院開庭時依刑事
    訴訟法規定由訴訟關係人以言詞陳述為之並請求調查事實及
    再為裁定。(三)於法律上，日期之起算實有爭議。為此提起抗
    告，請求將原裁定撤銷云云。
三、經查：本件抗告人於95年3月9日拒絕受領原審法院95年2月2
    2日第一審判決書時，受囑託送達之臺灣臺北監獄已將判決
    書留置送達，此有送達證書一紙在卷可稽，故上開判決已經
    合法送達無訛，抗告人嗣於95年6月12日始向監所提出上訴
    ，逾越法律所定之上訴期間，凡此已經原審於裁定中敘明，
    核無違誤，抗告人提起抗告認拒收判決書有其法律上之理由
    云云，並無理由，應予駁回。
據上論斷，應依刑事訴訟法第412條，裁定如主文。
中    華    民    國    95    年    8    月     17    日
                  刑事第十六庭審判長法  官  葉騰瑞
                                    法  官  趙功恒
                                    法  官  莊明彰
以上正本證明與原本無異。
不得再抗告。
                                    書記官  周素秋
中    華    民    國    95    年    8     月    17    日


司法院資訊處製作；財團法人民間司法改革基金會備份。
